【裁判字號】    97,易,957
【裁判日期】    971231
【裁判案由】    恐嚇取財
【裁判全文】
臺灣新竹地方法院刑事判決               97年度易字第957號
公  訴  人  臺灣新竹地方法院檢察署檢察官
被      告  甲○○
上列被告因恐嚇取財案件，經檢察官提起公訴（97年度偵字第70
52號），本院合議庭裁定以簡式審判程序審理，判決如下：
    主  文
甲○○犯幫助恐嚇取財罪，處有期徒刑肆月，如易科罰金，以新
臺幣壹仟元折算壹日。緩刑貳年。
    事  實
一、甲○○明知近年來臺灣社會盛行以虛設、租賃、借用或買賣
    人頭帳戶之方式，供詐騙集團作為詐欺他人交付財物或恐嚇
    他人交付贖金等不法用途，亦知金融機構帳戶係個人理財之
    重要工具，且關係個人財產、信用之表徵，應可預見他人向
    其借用金融機構帳戶之存摺、印章、金融卡及存款帳戶之密
    碼者，目的及手段詭異，應有持帳戶等相關物件，供己詐騙
    或恐嚇他人錢財之意圖，其亦知悉提供帳戶之存摺、金融卡
    供他人使用，具有幫助掩飾或藏匿他人犯罪所得財物之可能
    性，竟仍基於縱有人以其金融帳戶實施恐嚇取財犯罪亦不違
    背其本意之幫助詐騙集團從事恐嚇取財行為的犯罪意思，於
    民國97年9 月4 日下午4 時40分許，在新竹縣新豐火車站前
    ，將其所申設之台新銀行、第一銀行及渣打銀行新豐分行帳
    號000-00000000000 號之存摺、提款卡及密碼，交付予真實
    姓名、年籍不詳之成年男子。該名成年男子所屬之犯罪集團
    取得上開帳戶後，即由該集團成員或其他與之有犯意聯絡者
    ，於同年月5 日下午5 時許，各以撥打0000000000、000000
    00000 電話予乙○○，自稱係竹聯幫幫主，向其恫稱，如不
    依指示匯款將對你不利等語，使乙○○心生畏懼，依其指示
    分別於97年9 月5 日下午6 時35分及6 時38分許，以自動櫃
    員機存入現金10萬元、6 萬8 千元至甲○○上開渣打銀行新
    豐分行帳戶內，嗣經乙○○查證後發覺受騙，報警處理後循
    線查悉上情。
二、案經新竹縣警察局竹北分局報請臺灣新竹地方法院檢察署檢
    察官偵查後提起公訴
    理  由
一、本件被告甲○○所犯幫助恐嚇取財罪，非死刑、無期徒刑、
    最輕本刑為三年以上有期徒刑之罪，被告於本院準備程序進
    行中，就被訴事實為有罪之陳述，經本院認符合於刑事訴訟
    法第273條之1第1項之規定，裁定進行簡式審判程序，合先
    敘明。
二、前揭犯罪事實，業據被告甲○○於本院準備、審理時均坦承
    不諱，核與證人即被害人乙○○於警詢及本院審理時之證述
    大致相符。此外，復有新竹國際商業銀行新豐分行97年9月
    24日渣打商銀新豐字第09700241號函暨其附被告甲○○開戶
    基本資料、資金往來明細等資料、臺中市警察局第五分局文
    昌派出所受理詐騙帳戶通報警示簡便格式表、內政部警政署
    反詐騙案件紀錄表及渣打銀行自動櫃員機交易明細單影本各
    1紙等資料在卷可資佐證。被告自白核與事實相符，應堪採
    信。綜上所述，本案事證明確，被告幫助恐嚇取財之犯行堪
    以認定，應依法論科。
三、核被告甲○○交付帳戶存摺、提款卡及密碼資料供人不法使
    用，顯係基於幫助他人恐嚇取財之不確定犯意，且其所為提
    供帳戶存摺、提款卡及密碼資料之行為亦屬刑法恐嚇取財罪
    構成要件以外之行為，其既以幫助他人犯罪之意思而參與犯
    罪構成要件以外之行為，核其所為，係犯刑法第30條第1項
    前段、第346條第1項之恐嚇取財罪之幫助犯，爰依刑法第30
    條第2項減輕其刑。爰審酌被告任意交付金融帳戶存摺、提
    款卡及密碼等資料予他人，作為轉向告訴人詐欺取財之工具
    ，非但徒增告訴人尋求救濟之困難，亦使詐騙集團得以遂其
    恐嚇取財犯行，參以其事後坦認犯行之犯罪後態度、犯罪手
    段、生活狀況、智識程度等一切情狀，量處如主文所示之刑
    ，並諭知易科罰金之折算標準，以示懲儆。
四、末查被告前未曾受有期徒刑以上刑之宣告，有前述臺灣新竹
    地方法院檢察署刑案資料查註紀錄表及臺灣高等法院被告前
    案紀錄表各1份在卷可稽，可見其素行尚佳；又被告坦承上
    開犯行，且被害人乙○○於本院準備程序時亦當庭表示不欲
    向被告求償，而有原諒被告之意等情 (見本院97年12月22日
    準備程序筆錄)， 本院認被告已有悔意，經此偵、審程序之
    教訓，當知所警惕，應無再犯之虞，本院認其所受宣告之刑
    以暫不執行為適當，爰依刑法第74條第1 項第1 款規定諭知
    緩刑二年，以勵自新。
據上論斷，應依刑事訴訟法第273條之1第1項、第299條第1項前
段，刑法刑法第346條第1項、第30條第1項前段、第2項、第41條
第1 項前段、第74條第1 項第1 款，刑法施行法第1 條之1 ，判
決如主文。
本案經檢察官黃秋婷到庭執行職務。
中    華    民    國    97    年    12    月    31    日
                  刑事第二庭  法  官  彭政章
以上正本證明與原本無異。
如不服本判決應於收受本判決後10日內向本院提出上訴書狀，上
訴書狀應敘述具體理由。上訴書狀未敘述上訴理由者，應於上訴
期間屆滿後20日內補提理由書狀於本院 (均須按他造當事人之人
數附繕本 )「切勿逕送上級法院」。
中    華    民    國    97    年    12    月    31    日
                              書記官  鄭明枝
附錄本案論罪科刑法條全文：
刑法第346條第1項：
意圖為自己或第三人不法之所有，以恐嚇使人將本人或第三人之
物交付者，處6月以上5年以下有期徒刑，得併科 1,000元以下罰
金。


司法院資訊處製作；財團法人民間司法改革基金會備份。
